【裁判字號】    98,救,23
【裁判日期】    981109
【裁判案由】    訴訟救助
【裁判全文】
高雄高等行政法院裁定
                                        98年度救字第23號
聲  請  人  甲○○
上列聲請人因依職權確定訴訟費用事件，聲請訴訟救助，本院就
聲請人對最高行政法院98年度裁字第1905號裁定不服，聲請再審
部分訴訟救助之聲請，裁定如下：
    主  文
本件移送於最高行政法院。
    理  由
一、按訴訟之全部或一部，法院認為無管轄權者，依原告聲請或
    依職權以裁定移送於其管轄法院，行政訴訟法第18條準用民
    事訴訟法第28條第1項定有明文。次按「聲請訴訟救助，應
    向受訴行政法院為之。」「再審之訴專屬為判決之原行政法
    院管轄。」「裁定已經確定，而有第273條之情形者，得準
    用本編之規定，聲請再審。」行政訴訟法第102條第1項、第
    275條第1項及第283條亦分別定有明文。復按行政訴訟法第2
    75條第3項固規定：「對於最高行政法院之判決，本於第273
    條第1項第9款至第14款事由聲明不服者，雖有前2項之情形
    ，仍專屬原高等行政法院管轄。」然按「‧‧‧對於高等行
    政法院判決提起上訴，而經最高行政法院認上訴為不合法以
    裁定駁回，對於該高等行政法院判決提起再審之訴者，無論
    本於何種法定再審事由，仍應專屬原高等行政法院管轄。又
    當事人向最高行政法院提起上訴，是否合法，係屬最高行政
    法院應依職權調查裁判之事項，聲請人對最高行政法院以其
    上訴為不合法而駁回之裁定，以發見未經斟酌之證物為由聲
    請再審，依行政訴訟法第283條準用同法第275條第1項之規
    定，專屬最高行政法院管轄，不在同條第3項規定之列。」
    最高行政法院民國95年8月22日95年8月份庭長法官聯席會議
    （一）決議足資參照，且該決議於當事人向最高行政法院提
    起抗告，聲請人對最高行政法院以其抗告為不合法而駁回之
    裁定，以發見未經斟酌之證物為由聲請再審時，亦得準用（
    最高行政法院96年度裁字第1954號裁定意旨參照）。
二、本件聲請人因依職權確定訴訟費用事件，前經本院以98年度
    他字第1號裁定命聲請人應向本院繳納訴訟費用新臺幣1萬元
    ，聲請人不服，提起抗告，經最高行政法院98年度裁字第19
    05號裁定以聲請人逾期未繳納裁判費，而認其上訴不合法，
    裁定駁回聲請人之上訴。茲聲請人不服最高行政法院98年度
    裁字第1905號確定裁定，主張該裁定有行政訴訟法第273條
    第1項第5款、第11款、第12款及第13款之再審事由，向本院
    聲請再審，並聲請訴訟救助。揆諸前揭法條規定及決議，該
    聲請再審應專屬最高行政法院管轄，聲請人對此部分向無管
    轄權之本院聲請訴訟救助，顯有違誤，爰依職權裁定移送最
    高行政法院審理。
三、至聲請人對本院98年度他字第1號裁定聲請再審部分聲請訴
    訟救助，本院另以裁定駁回之，附此敘明。
四、依行政訴訟法第18條、民事訴訟法第28條第1項，裁定如主
    文。
中    華    民    國    98    年    11    月    9     日
              高雄高等行政法院第三庭
                          審判長法官  邱  政  強
                                法官  詹  日  賢
                                法官  李  協  明
以上正本係照原本作成。
如不服本裁定，應於裁定送達後10日內以書狀敘明理由，經本院
向最高行政法院提出抗告（須按對造人數附具繕本）。
中    華    民    國    98    年    11    月    9     日
                              書記官  周  良  駿


司法院資訊處製作；財團法人民間司法改革基金會備份。
